臺灣南投地方法院刑事判決
110年度易字第229號
公  訴  人  臺灣南投地方檢察署檢察官  
被      告  陳義光


上列被告因妨害自由案件，經檢察官提起公訴（110年度偵字第3
379號），本院判決如下：
    主  文
乙○○犯恐嚇危害安全罪，累犯，處拘役伍拾日，如易科罰金，以
新臺幣壹仟元折算壹日。
    犯罪事實
一、乙○○因不滿其姊與甲○○來往，竟基於恐嚇之犯意，於民國11
    0年6月3日上午11時11分許，手持菜刀2把前往甲○○位於南投
    縣○○鎮○○里○○街0號之住處門口揮舞後離開，嗣又承上開恐
    嚇之犯意，於同日上午11時13分許，再走至甲○○上揭住處前
    揮舞菜刀，並對甲○○恫稱「放我姊姊回去，不然要殺你全家
    」，令甲○○心生畏懼，致生危害於安全。
二、案經甲○○訴由南投縣政府警察局竹山分局報告臺灣南投地方
    檢察署檢察官偵查起訴。
    理  由
一、本判決以下認定犯罪事實所引用之被告以外之人於審判外之
    言詞或書面陳述等供述證據，因被告、公訴人均知悉有第15
    9 條第1 項不得為證據之情形，於言詞辯論終結前未聲明異
    議，本院審酌各該證據作成時之情況，核無違法不當或證明
    力明顯過低之瑕疵，亦認以之作為證據應屬適當，是依刑事
    訴訟法第159 條之5第2項之規定，認均有證據能力。至其餘
    資以認定被告犯罪事實之非供述證據，亦查無違反法定程序
    取得之情形，依刑事訴訟法第158條之4反面解釋，亦具證據
    能力。
二、認定犯罪事實所憑之證據及理由
　㈠訊據被告乙○○固坦承於上揭時、地，手持2把菜刀前往告訴人
    甲○○之住處，然矢口否認有何恐嚇犯行，辯稱：我只有拿菜
    刀，沒有說「放我姊姊回去，不然要殺你全家」云云，經查
    ：
　⒈本院勘驗事發現場監視器影像畫面，於畫面顯示時間2021/6/
    3 11：11：34，被告自畫面中央巷道內之某一住宅走出，左
    手、右手各持1把菜刀往告訴人住處移動，走至該門口前，
    揮舞手中之菜刀。於畫面顯示時間2021/6/3 11：12：07 被
    告走至後方白色鐵皮屋屋簷下坐下，與一名身穿白色短袖上
    衣、深色短褲、拖鞋，坐於其前方之男子交談。於畫面顯示
    時間2021/6/3 11：12：45被告起身離開，往畫面中央之巷
    道走去，過程中揮舞左手之菜刀。於畫面顯示時間2021/6/3
     11：13：11：被告走至告訴人住處門口前巷道時，轉身看
    向告訴人住處並揮動菜刀，於畫面顯示時間11：13：16被告
    又折返回告訴人住處門口前，高舉右手之菜刀，對屋內說話
    ，語畢，離開告訴人住處門口，往畫面中央巷道走去，其間
    並不時轉身朝告訴人住處方向揮舞菜刀等情，有勘驗譯文1
    份（見本院卷第85至86頁）在卷可參。
　⒉證人即告訴人甲○○於警詢及本院審理中證稱：被告於事發時
    手持2把菜刀至我家比劃，看到我就靠近要砍我，這時被告
    並沒有說話，我見狀跑進去屋內躲，這是第1次，大約過4分
    鐘至5分鐘後，被告又走回到我家前，手持2把菜刀在那邊比
    劃，說要我把他二姊交出來，沒有把他二姊放出來，就要殺
    我全家，我認為自己有生命危險，就立刻報警處理；我跟被
    告姊姊是朋友，他姊姊行動不方便，所以她要出門我會順便
    載她，被告要阻止我跟他姊姊在一起，所以才會拿菜刀來我
    家恐嚇我，但事發當天被告之姊姊並不在我家等語（參見警
    卷第4至5頁、本院卷第97至101頁），是告訴人指訴被告持
    菜刀至其住處門口前揮舞，與上揭監視器影像畫面相符，顯
    見被告前往告訴人家並非善意，則被告在上開情況下為上開
    恫嚇言詞，亦與常情無違，是被告持菜刀2把前往告訴人住
    處揮舞並出言恫嚇，應可認定，被告上開辯解，不足採信。
　㈡綜上所述，本案事證明確，被告上開犯行堪以認定，應依法
    論科。
三、論罪科刑
　㈠核被告所為，係犯刑法第305條之恐嚇危害安全罪。被告於前
    開時、地，接續對告訴人揮舞菜刀及出言恫嚇，係於密切接
    近之時間及同一地點實行，侵害同一法益，各行為之獨立性
    極為薄弱，顯係出於同一恐嚇告訴人之目的，依一般社會健
    全觀念，尚難以強行分開，應視為數個舉動之接續實行，合
    為包括之一行為予以評價，論以接續犯之包括一罪。
　㈡被告於106年間，因違反性騷擾防治法案件，經臺灣苗栗地方
    法院以107年度易字第49號判決判處有期徒刑3月、3月，並
    定應執行有期徒刑5月確定(下稱甲案)；又於107年間，因竊
    盜案件，經臺灣新竹地方法院（下稱新竹地院）以108年度
    竹簡字第771號判決判處有期徒刑6月確定(下稱乙案)，嗣甲
    、乙兩案經新竹地院以108年度聲字第1515號裁定應執行有
    期徒刑11月確定，被告入監執行，於109年12月2日執行完畢
    出監乙情，有臺灣高等法院被告前案紀錄表在卷可參，被告
    於上揭徒刑執行完畢後，5 年以內故意再犯本案有期徒刑以
    上之罪，為累犯，被告前案與本案均屬故意犯罪，足見被告
    對刑罰反應能力薄弱，倘加重其最低法定刑，核無司法院釋
    字第775號解釋所示之罪刑不相當情形，爰依刑法第47條第1
    項規定加重其刑。
　㈢審酌被告僅因細故即持菜刀至告訴人住處揮舞，並出言恫嚇
    ，致告訴人心生畏懼，犯後否認犯行，未賠償告訴人之損害
    之態度，暨被告犯罪之動機、目的、手段，自陳大專畢業之
    智識程度，經濟勉持，目前無業，未婚之生活狀況等一切情
    狀，量處如主文所示之刑，並諭知易科罰金之折算標準。
四、沒收
　　按供犯罪所用之物，屬於犯罪行為人者，得沒收之。宣告前
    二條之沒收或追徵，有過苛之虞、欠缺刑法上之重要性、犯
    罪所得價值低微，或為維持受宣告人生活條件之必要者，得
    不宣告或酌減之。刑法第38條第2項前段、第38條之2第2 項
    分別定有明文。查被告事發時持有之菜刀2把，未據扣案，
    斟酌菜刀為一般人日常生活常有之物，易於取得，本身亦非
    專供犯罪所用，另予沒收無從有效預防犯罪之發生，亦生沒
    收程序之勞費，欠缺刑法上之重要性，爰依刑法第38條之2
    第2項規定不予宣告沒收或追徵。
據上論斷，應依刑事訴訟法第299條第1項前段，判決如主文。
本案經檢察官陳豐勳提起公訴，檢察官黃淑美到庭執行職務。
中　　華　　民　　國　　111 　年　　4 　　月　　20　　日
　　　　　　　　　刑事第三庭    法　官　顏代容
以上正本與原本無異。
如不服本判決應於收受送達後20日內向本院提出上訴書狀，並應
敘述具體理由；其未敘述上訴理由者，應於上訴期間屆滿後20日
內向本院補提理由書（均須按他造當事人之人數附繕本）「切勿
逕送上級法院」。
告訴人或被害人如對於本判決不服者，應具備理由請求檢察官上
訴，其上訴期間之計算係以檢察官收受判決正本之日期為準。
                                 書記官 
中　　華　　民　　國　　111 　年　　4 　　月　　21　　日
附錄論罪科刑法條全文
中華民國刑法第305條
以加害生命、身體、自由、名譽、財產之事恐嚇他人，致生危害
於安全者，處2年以下有期徒刑、拘役或9千元以下罰金。